臺灣高等法院臺中分院民事裁定　100年度抗字第442號
抗　告　人　莊榮兆
相　對　人　李慶義
相　對　人　陳淑芳
上列抗告人因與相對人等間損害賠償事件，抗告人對於民國100
年9月1日台灣台中地方法院100年度重訴字第295號裁定提起抗告
，本院裁定如下：
    主  文
抗告駁回。
抗告程序費用由抗告人負擔。
    理  由
一、按上訴不合程式者，第二審法院應以裁定駁回之。但其情形
    可以補正者，審判長應定期間先行補正。上訴不合法之情形
    ，已經第一審法院命其補正而未補正者，得不行前項但書之
    程序。民事訴訟法第444條第l項、第2項定有明文。又當事
    人起訴或提起上訴、抗告，未依法繳納裁判費，經法院裁定
    限期命其補繳者，縱經該當事人聲請訴訟救助，如其聲請，
    經法院裁定駁回，即令聲請人對於駁回訴訟救助聲請之裁定
    提起抗告，亦無法阻卻法院限期命補正裁定之效力。故當事
    人倘不依限補正，法院自得以其訴或抗告為不合法裁定駁回
    之。至民事訴訟法第109條之l增訂有關聲請訴訟救助程序中
    駁回救助聲請之裁定確定前，不得駁回原告之訴之限制規定
    ，既僅侷限於第一審法院不得為訴之駁回，且將條次編列為
    總則編規定，參照其立法說明理由，自屬有意排除第二審程
    序之適用。
二、本件抗告人聲請及抗告意旨略以：伊於原審法院另案已獲准
    許訴訟救助之裁定，原審裁定駁回抗告人訴訟救助之聲請，
    並駁回抗告人之訴，其認事用法，不備理由、違反論理、經
    驗法則等，求予廢棄，另為適法裁定。經查，本件抗告人對
    其與相對人間請求損害賠償訴訟，未繳納第一審裁判費，經
    原審法院於100年6月30日以100年度補字第876號裁定限期命
    其於10日內補正，抗告人收受後聲請訴訟救助，但經原審法
    院於100年7月29日以100年度救字第116號裁定駁回訴訟救助
    聲請確定後，於100年9月1日以100年度重訴字第295號裁定
    駁回抗告人所提損害賠償之訴。抗告人對前揭駁回原告本案
    訴訟之裁定提起本件抗告，惟其未繳納抗告費，雖曾就抗告
    費用聲請訴訟救助；但原審已於100年9月15日裁定命補抗告
    費用新台幣（下同）l,000元，並於100年9月19日送達抗告
    人，有前揭裁定及送達證書附卷足稽。另抗告人就抗告費用
    聲請訴訟救助，亦業經本院以100年度聲字第1ll號裁定駁回
    在案，有本院上開卷證足稽。本院斟酌抗告人抗告理由、本
    院前揭駁回訴訟救助之裁定，前揭說明，自得不待就抗告費
    用之訴訟救助聲請裁判確定，而逕以其未繳納抗告裁判費之
    抗告不合法，而裁定駁回抗告。
三、據上論結，本件抗告為不合法，依民事訴訟法第495條之l第
    l項、第444條、第95條、第78條，裁定如主文。
中    華    民    國   100    年    10    月    17    日
                民事第六庭    審判長法  官  袁再興
                                    法  官  陳賢慧
                                    法  官  吳惠郁
以上正本係照原本作成。
不得再抗告。
                                    書記官  周巧屏
中    華    民    國   100    年    10    月    18    日
                                                      Ａ